臺灣屏東地方法院民事裁定　　　　　 110年度消債更字第46號
聲　請　人
即 債務 人　郭綉蓮　

代　理　人　林宗儀律師
上列當事人因消費者債務清理事件聲請更生，本院裁定如下：
    主  文
債務人郭綉蓮自民國110 年11月 9日中午12時起開始更生程序。
命司法事務官進行本件更生程序。
    理  由
一、按債務人不能清償債務或有不能清償之虞；且無擔保或無優
    先權之本金及利息債務總額未逾新臺幣（下同）1,200 萬者
    ，於法院裁定開始清算程序或宣告破產前，得向法院聲請更
    生；又法院開始更生程序之裁定，應載明其年、月、日、時
    ，並即時發生效力；法院裁定開始更生或清算程序後，得命
    司法事務官進行更生或清算程序。消費者債務清理條例（下
    稱消債條例）第3 條、第42條第1 項、第45條第1 項及第16
    條第1 項前段分別定有明文。
二、聲請意旨略以：聲請人積欠約2,129,399 元之債務，有不能
    清償之情，且曾於110 年3 月間，與最大債權金融機構中國
    信託商業銀行股份有限公司進行消費者債務清理前置協商，
    惟因無法負擔任何還款條件而協商不成立。又聲請人之無擔
    保或無優先權之債務總額未逾1,200 萬元，復未經法院裁定
    開始清算程序或宣告破產，爰聲請准予裁定更生等語。
三、經查：
  ㈠聲請人之上開主張，業據其提出財團法人聯合徵信中心當事
    人綜合信用報告書、全國財產稅總歸戶財產查詢清單、107
    至108 年度綜合所得稅各類所得資料清單、勞工保險被保險
    人投保資料表、前置協商不成立通知書等件為證。是聲請人
    既與債權人前置協商不成立，其提出本件聲請，於法有據。
  ㈡關於聲請人現在收入部分，聲請人退休無工作，每月領有勞
    保老年年金給付35,688元，有勞動部勞工保險局已領老年給
    付證明，堪信屬實。至聲請人之支出部分，聲請人陳稱每月
    必要支出費用15,946元，雖未提出全部單據供本院審酌，惟
    與依消債條例第64條之2 第1 項規定，以110 年衛生福利部
    公告每人每月最低生活費之1.2 倍計算之數額15,946元相符
    ，應屬確實。
  ㈢綜上，聲請人每月所得扣除必要生活費後，僅餘19,742元。
    聲請人名下固有友邦人壽保險股份有限公司之保單，有上開
    公司保單可佐，惟本院審酌上開保單未解約前尚無法用以清
    償，而聲請人積欠之無擔保及無優先權債務至少已達2,174,
    286 元，亦有債權人花旗（台灣）商業銀行股份有限公司、
    聯邦商業銀行股份有限公司、台新國際商業銀行股份有限公
    司、中國信託商業銀行股份有限公司、陳芳鈺之陳報狀可考
    ，堪認聲請人有不能清償債務之情事，而有更生之原因。此
    外，本件查無消債條例第46條各款所定應駁回更生聲請之事
    由存在，則聲請人所為聲請，應屬有據，爰命司法事務官進
    行本件更生程序。
四、依首開規定，裁定如主文。
中    華    民    國  110     年    11    月    9     日
                  民事庭  法  官  彭聖芳
正本係照原本作成。
本裁定不得抗告。
中    華    民    國   110    年    11    月    9     日
                          書記官  孫秀桃